【裁判字號】    95,抗,418
【裁判日期】    951213
【裁判案由】    違反槍砲彈藥刀械管制條例
【裁判全文】
臺灣高等法院臺南分院刑事裁定           95年度抗字第418號
抗  告  人
即  被  告  甲○○
上列抗告人因違反槍砲彈藥刀械管制條例案件，不服臺灣嘉義地
方法院中華民國九十五年十一月二十日裁定（九十五年度訴字第
七六二號）提起抗告，本院裁定如下：
    主  文
抗告駁回。
    理  由
一、本件抗告意旨略以：本件被告甲○○販賣槍枝未遂案件，既
    經公訴人起訴並有證人翁士哲之供述及監聽譯文、扣案之槍
    彈及有殺傷力之鑑定報告卷附足稽，核上開證據，被告固有
    重大之犯罪嫌疑，且所犯最輕本刑為五年以上有期徒刑之罪
    ，但是否確有「非予羈押，顯難進行追訴、審判或執行」之
    必要情事，揆諸原審所為羈押理由內就「究竟有何具體客觀
    事證足認被告非予羈押，顯難進行審判」乙節，並未具體指
    出並附具理由，有裁定不載理由之違法；被告自民國（下同
    ）九十五年七月二十一日被收押禁止接見迄今，僅經嘉義縣
    警察局於九十五年七月二十六日借提被告至鹽水地區偕同辦
    案，並找出相關關係人製作筆錄，及原審檢察署於九十五年
    九月十五日開庭偵訊各一次而已，是被告是否有羈押之必要
    ，值得商榷；又被告之妻康秀玉無業，無法養育二子，被告
    之父母雙亡，是必須仰賴被告交保在外繼續擔任黏貼磁磚之
    工作，始能維持一家四口之生計云云，為此求為撤銷原裁定
    ，改判准予被告交保或其他適當之處分，以符法制。
二、按被告經法官訊問後，認為犯販賣槍枝罪，其嫌疑重大，且
    其所犯最輕本刑為五年以上有期徒刑之罪，而有羈押之必要
    者，得羈押之，刑事訴訟法第一百零一條第一項第三款定有
    明文。而刑事被告經訊問後，認有法定羈押原因，於必要時
    得羈押之，所謂必要與否或執行羈押後，有無繼續之必要，
    仍許法院斟酌訴訟進行程度及其他一切情事而為認定，除有
    刑事訴訟法第一百十四條各款所列情形之一不得駁回者外，
    准許與否，該管法院有自由裁量之權，衡非被告所得強求，
    最高法院二十九年抗字第五七號、四十六年台抗字第六號、
    第二十一號判例意旨可資參照。
三、經查：據同案被告翁士哲於九十五年七月二十日偵訊時，陳
    稱：九十五年三月底南榮技術學院有名學生要購買槍枝，伊
    有連絡被告甲○○，被告甲○○有將槍拿給伊，但伊沒有拿
    給那名學生看，後來買賣未成立；九十五年六月初盧炯文向
    被告甲○○買槍，但後來就沒消息了等語（見偵卷影本第九
    頁），雖被告甲○○否認有販賣槍枝之行為，惟再參以附於
    卷內之監聽譯文（見同卷第五十二至九十頁）、扣案槍彈及
    內政部警政署刑事警察局刑鑑字第○九五○一二三三七二號
    槍彈鑑定書（見同卷第四十六至五十一頁），則被告甲○○
    確有販賣槍枝之事實存在。另被告雖辯稱其妻無業、無法養
    育二子，需仰賴其工作等情，惟經核並非為羈押原因事實消
    滅之事由。
四、綜上各情，原審依上開之原因事實，而認被告甲○○涉犯販
    賣槍枝罪嫌疑重大，且其所犯為最輕本刑為五年以上有期徒
    刑之罪，非予羈押，顯難進行追訴、審判或執行，因認有羈
    押必要，並認其羈押之原因仍存在，被告聲請撤銷羈押為無
    理由，應駁回被告撤銷羈押之聲請。本院經核原裁定認事用
    法，尚無不合。抗告意旨，指摘原裁定不當，聲請撤銷羈押
    ，非有理由，應予駁回。
據上論斷，應依刑事訴訟法第四百十二條，裁定如主文。
中    華    民    國    95    年    12    月    13    日
                  刑事第一庭    審判長法  官  黃崑宗
                                      法  官  蔡長林
                                      法  官  夏金郎
以上正本證明與原本無異。
不得再抗告。
                                      書記官  劉岳文
中    華    民    國    95    年    12    月    18    日


司法院資訊處製作；財團法人民間司法改革基金會備份。
